【裁判字號】    90,上訴,1111
【裁判日期】    901130
【裁判案由】    偽造文書等
【裁判全文】
臺灣高等法院高雄分院刑事判決    九十年度上訴字第一一一一號
    上  訴  人  台灣屏東地方法院檢察署檢察官
    上  訴  人
    即  被  告  甲○○
右上訴人因被告偽造文書等案件，不服臺灣屏東地方法院八十九年度訴字第一八二號
中華民國九十年五月二十四日第一審判決（起訴案號：臺灣屏東地方法院檢察署八十
九年度偵字第一一九三號、第一五八一號、移送併辦案號：同檢察署八十九年度偵字
第一八三一號、九十年度偵字第二七六六號），提起上訴，本院判決如左：
      主  文
原判決撤銷。
甲○○連續以明知為侵害著作權之物意圖營利而交付之方法侵害他人之著作權，累犯
，處有期徒刑陸月，併科罰金新臺幣拾萬元；有期徒刑如易科罰金，以參佰元折算壹
日；罰金如易服勞役，以銀元參佰元即新台幣玖佰元折算壹日。
扣案如附表一、二、三所示之物及遊戲光碟目錄捌本、販售帳單壹本沒收。
      事  實
一、甲○○於民國八十八年間，曾因妨害風化案件，經本院判處有期徒刑伍月確定，
    並於同年八月二十六日執行完畢，仍不知悔改，其係屏東縣屏東市○○路四八四
    號「藍天使電視遊樂器專賣店」之負責人，明知如附表一、二所示之光碟片及卡
    匣中之電腦遊戲程式分別係侵害「日商新力電腦娛樂股份有限公司」（下稱「新
    力公司」）及「任天堂株式會社」（下稱「任天堂公司」）等公司享有著作權之
    重製物，亦明知附表三所示光碟及卡匣外包裝之圖案或文字係「任天堂公司」註
    冊並領有商標證書之商標圖樣，竟仍基於意圖營利而交付之概括犯意：
    (一)自民國八十八年七月間起，在前揭專賣店向不詳名稱、年籍之羅姓男子，以每
      片新台幣（以下同）二十元至三十元不等之價格購入包括附表一所示有著作權
      之光碟片（內含程式檔案著作權人為「新力公司」）及其餘名稱不詳、在台未
      首次公開發行無著作權之光碟片共約近萬片後陳列於店內，並以每片四十元至
      五十元之價格連續多次販售予不特定之顧客牟利。迨至八十九年二月十五日，
      在前揭處所為警查獲，並扣得如附表一所示有著作權之光碟片共計一百八十一
      片、遊戲光碟目錄八本及販售帳單一本。
    (二)自八十七年十二月份起，在同一處所，向綽號「小羅」之真實姓名及年籍不詳
      之男子以二百元之價格購買包括如附表二所示有著作權之電腦遊戲程式（著作
      權人為「任天堂公司」）之遊戲卡匣（外殼包裝使用如附表三之「任天堂公司
      」註冊商標）及以每片二十元之價格購入含如附表二所示有著作權之軟體（著
      作權人為「任天堂公司」）之光碟片後，以每一卡匣二百五十元至三百五十元
      之價格、每片光碟三十元之價格陳列於店內，並連續多次販售予不特定之顧客
      牟利。嗣甲○○於前次（八十九年二月十五日）為警查獲，並經台灣屏東地方
      法院檢察署檢察官訊畢諭知交保後，又承前犯意，再度以同一手法連續陳列販
      售，而於八十九年三月四日十二時五十分許為警查獲，並扣得有著作權之合卡
      二十三個、八位元卡一百零四個、超級任天堂十七個、光碟片十八片及ＧＡＭ
      ＥＢＯＹ卡匣四十二個。
二、案經「新力公司」及「任天堂公司」訴由台灣屏東地方法院檢察署檢察官偵查起
    訴及移送併辦。
    理  由
一、訊之被告甲○○對於右揭意圖營利而交付如附表一、二、三所示有著作權之盜版
    光碟及卡匣等事實於原審中固坦承不諱，惟矢口否認有何違反商標法之犯行，辯
    稱：光碟和卡匣都是向別人買來的，外包裝上之「任天堂公司」商標也是買來時
    就有的，我分不清楚那些是正版的，那些是盜版的，也沒有偽造及侵害「任天堂
    公司」之商標專用權云云；本院審理中則辯稱：現在已經沒有在賣了，二月份就
    已經打電話給房東說我不要租了云云。經查：右揭事實，業據「新力公司」之告
    訴前揭事實，業據「新力公司」之告訴代理人林秋萍、簡方毅及「任天堂公司」
    之告訴代理人尤挹華律師及高烊輝律師指述綦詳，並有現場照片三十二張在卷足
    憑及如附表一、二、三所示之物、遊戲光碟目錄八本、販售帳單一本扣案可稽。
    上訴人甲○○雖以上開情詞為辯，然其既已於八十九年二月十五日於警訊時自承
    ：「該批盜版之遊戲光碟均是羅先生主動至我店內兜售，並每個月不固定時間進
    貨給我，我每片遊戲光碟以三十元向他買斷，前後共計向他購得一萬五千片，每
    次他進貨給我，即一次付清給他，沒有留下其電話及地址」「我購得該批盜版遊
    戲光碟後，部分藏放於店內房間內，部分公然陳列於店內陳列架上，供顧客挑選
    購買，其主要用途為販售給不特定顧客，賺錢貼補家用」（見內政部警政署保安
    警察第二總隊第四大隊第三中隊保(四)警字第五六五號警卷第八頁背面）；
    被告於八十九年三月四日警訊時亦自承：「被警查獲之盜版遊戲光碟片是一名自
    稱羅先生之男子於八十九年二月一日至我店裡兜售購買的，且該物品於八十九年
    二月十五日藏放於儲藏室電腦桌下之紙盒內，未被警搜索到之剩餘光碟片，仿冒
    遊樂器卡匣是一名小羅之男子於八十七年十二月份中旬至我店內兜售我向他購得
    的」「該二名兜售者均是主動至我店內兜售，並不固定時間進貨給我，我前後向
    該名羅先生購買十幾次，但於八十九年二月一日進貨二十片後，即無再向他進貨
    ，每片以三十元向他購得，至於遊樂器卡匣（仿冒品）前後，向他購買約十次，
    每次進貨十片左右，共計二百二十片，每片卡匣以二百元向他購得，每次進貨均
    向他買斷付清，沒有留下其二人之電話及地址」（見內政部警政署保安警察第二
    總隊第四大隊第三中隊保(四)警字第○七八○號警卷第八頁背面）、「我是於
    八十七年十二月中旬開始公然販售仿冒品遊樂器卡匣至今，所販售之對象均以學
    生為常客，販賣出之價格為二百五十元至三百五十元左右，前後只賣出十餘片左
    右，‧‧‧」（同上警卷第九頁背面）、於偵查中亦供稱：「八十八年六、七月
    間有一羅姓男子，持盜版光碟，以每片三十元代價賣給我，我以每片五十元賣出
    」「（問：知否販賣盜版光碟是違法？）答：我知道」（見八十九年偵字第一一
    九三號偵查卷第十七頁）。被告甲○○於原審審理時亦於答辯狀載述及本院審理
    中坦承其所陳列者係「盜版光碟、卡匣」無訛（見原審卷第二十九頁、本院九十
    年八月一日訊問筆錄），則其自當應知該等光碟片及卡匣外包裝上之文字、圖樣
    所表彰者並非正版之商品，而僅意在使人誤認係正版商品者甚明。且「任天堂公
    司」為生產電腦遊戲程式之著名公司，及「GAME BOY」、「POCKET MONSTER」、
    「MONSTER」、「Nintendo」、「日圖」等商標係用以表彰「任天堂公司」產品
    等情，已為公眾週知之事實，上訴人甲○○身為經營電視遊樂器專賣店之負責人
    ，對此更無不知之理。且八十九年二月十五日及八十九年三月四日製作警訊筆錄
    之警員即證人連家祥於本院調查時到庭證稱：「（問：八十九年二月十五日的筆
    錄是在他自由意識下製作的，是不是？）答：是的」「（問：有沒有對他威脅利
    誘、刑求？）答：沒有」「（問：八十九年三月四日的筆錄是在他自由意識下製
    作的，是不是？）答：是的」「（問：有沒有對他威脅利誘、刑求？）答：沒有
    」（見本院刑事卷第九十六頁、第九十七頁），應認被告甲○○之警訊筆錄係出
    於自由意識所作，且與事實相符，自得採為證據。再參諸被告甲○○於原審審理
    中自承：「我的店裡，大部份是正版的」等語（見原審卷第一六頁），亦可知
    被告甲○○店中應有「正版」軟體可供對照「盜版」產品，是其所辯無法分辨「
    盜版」及「正版」及沒有侵害「任天堂公司」之商標專用權、第二次查獲時已無
    再販賣云云，應係事後卸責之詞，難予採信。此外，復有經濟部中央標準局商標
    註冊證影本二十三份、內政部著作權執照影本四份及統一發票影本二紙附卷可參
    ，本件事證已臻明確，其所辯係卸責之詞，不足採信，其犯行已堪認定。
二、被告甲○○明知如附表一、二所示之光碟片及卡匣，係屬侵害「新力公司」及「
    任天堂公司」享有著作權之物，亦明知附表三所示之盜版光碟片及卡匣上（或其
    外包裝上）之文字或圖樣係「任天堂公司」之註冊商標，卻仍以意圖營利而交付
    之方法侵害他人之著作權及商標專用權，核其所為係犯著作權法第九十三條第三
    款及商標法第六十三條第一項之罪。又被告甲○○係基於營利之意圖而將侵害著
    作權之光碟及卡匣「交付」予不特定之客戶（著作權法第八十七條第一款），已
    如前述，此與著作權法第八十七條第五款所規定「作為直接營利使用」之係直接
    利用該重製物本身，以達成營利目的者，在構成要件上尚屬有別。公訴人認被告
    甲○○「明知係侵害電腦程式著作財產權之重製物而仍作為直接營利之使用」即
    有誤會，應予敘明。而被告甲○○以一交付、販賣行為同時觸犯上開兩項罪名，
    屬想像競合，應從一重之著作權法第九十三條第三款處斷。又被告甲○○所為數
    行為，時間緊接，所犯罪名相同，顯係出於概括犯意為之，為連續犯，應依刑法
    第五十六條之規定以一罪論。再被告甲○○曾因妨害風化案件，經本院判處有期
    徒刑五月，甫於八十八年八月二十六日執行完畢，有台灣屏東地方法院檢察署刑
    案資料查註紀錄表乙紙在卷可按，其於五年之內再犯有期徒刑以上刑之本罪，為
    累犯，應依法加重其刑。公訴人雖僅就事實欄一、(一)部份之犯行提起公訴，然檢
    察官就犯罪事實一部起訴者，其效力及於全部，本件被告甲○○侵害「任天堂公
    司」之著作權及商標專用權部份之犯罪事實（事實欄一、(二)）雖未據起訴，然與
    前揭事實欄一、(一)部份，有連續犯之關係，本院自應就該屬於裁判上一罪之事實
    欄一、(二)部份一併加以裁判。
三、公訴意旨另以：（一）被告甲○○除販賣前述論罪部分（有著作權）之光碟片及
    卡匣外，另其餘扣案之光碟片及卡匣近萬片，亦在店內被查獲，應同為被告甲○
    ○所販賣，因認被告甲○○此部分另涉有著作權法第九十三條第三款及商標法第
    六十三條第一項之罪嫌。（二）被告甲○○明知「ＳＥＧＡ」係日商西雅企業股
    份有限公司（下稱「西雅公司」）向經濟部中央標準局所取得註冊號數第二四九
    ０七０號之商標專用權，指定使用商標法施行細則第二十七條第八十類之電腦、
    家用微電腦、公司用微電腦、硬體、軟體、電腦用磁帶磁碟、電視遊樂器用程式
    卡帶、磁帶、磁碟、驅動器之商品，專用權期間自七十三年七月一日起至八十三
    年六三十日，續延展至九十三年六月三十日止；及「ＰＬＡＹＳＴＡＴＩＯＮ」
    係日商蘇妮股份有限公司（下稱「蘇妮公司」）向經濟部中央標準局所取得之註
    冊號數00000000號之商標專用權，指定使用於商標法施行細則第二十四
    條第七十二類之電腦、錄有電腦程式之磁碟、磁卡、磁帶及光碟之商品，專用權
    期間自八十四年三月一日起至九十四年二月二十八日止，「蘇妮公司」於八十四
    年三月移轉予「新力公司」；及係「新力公司」向經濟部中央標準局取得註冊號
    數00000000號之商標專用權，指定使用於商標法施行細則第四十九條第
    九類電腦、錄有電腦程式之磁碟、光碟及卡匣等商品，專用權期間自八十五年三
    月十六日起至九十五年三月十六日止。「西雅公司」及「新力公司」所生產之電
    視遊樂器程式遊戲光碟片及卡匣在國際及國內市場行銷多年，品質著有信譽，為
    業界及消費大眾所共知。竟基於意圖營利之概括犯意，未取得「西雅公司」及「
    新力公司」之同意，自八十八年七月間起，在前揭處所，向不詳姓名年藉之男子
    ，以每片二十元至三十元不等之價格購入仿冒「西雅公司」及「新力公司」所享
    有商標專用權之電視遊樂器程式之遊戲光碟片，而「西雅公司」及「新力公司」
    之名稱、商標及條碼，為該公司表示其用意之證明，甲○○所陳列使用上開仿冒
    之遊戲光碟片上均有偽造「西雅公司」及「新力公司」之名稱、商標及條碼，以
    虛偽表示為真品，更甚而透過電視遊樂器執行，在電視畫面上出現「西雅公司」
    及「新力公司」之名稱及「ＳＥＧＡ」、「ＰＬＡＹＳＴＡＴＩＯＮ」及之商標
    ，為相同之使用，致與「西雅公司」及「新力公司」所產銷之真品相混淆，甲○
    ○仿冒之光碟片而行使該偽造之文書，自足以生損害於「西雅公司」及「新力公
    司」，仍在上址以陳列供不特定之人非法重製使用，以牟取利潤，迨於八十九年
    二月十五日，在前揭處所，為警持台灣屏東地方法院檢察署檢察官搜索票查獲，
    而移送法辦；詎甲○○經該署檢察官諭知交保後，猶承繼前揭犯意，以同一手法
    販售前開仿冒光碟，並於同年三月四日十二時五十分許，為警查獲。先後並扣得
    電腦遊樂器二百零八套、及仿冒光碟計一萬零一百三十六片。因認被告甲○○此
    部分亦另涉有違反商標法第六十三條及刑法第二百十六條、第二百二十條第二項
    、第一項、第二百十條之行使偽造準文書之罪嫌。公訴人認被告甲○○涉有右揭
    犯嫌，無非係以告訴代理人之指訴、卷附經濟部中央標準局之註冊證及扣案光碟
    為其主要論據。訊據被告甲○○則堅決否認此部分有何違反商標法及偽造文書之
    犯行，辯稱：光碟片都是向別人買的，我不知道什麼商標及名稱，也未違反著作
    權法等語。經查：
１、關於被告甲○○販賣前述論罪以外之光碟片及卡匣涉嫌違反著作權法部分：
    告訴代理人高煇輝於本院調查時陳稱：「（問：這光碟片、卡匣，在台有沒有首
    次發行？）答：有首次發行著作權片有十種，就是原審卷第一百頁編號一到十有
    著作權，其他就沒有著作權了」等語（見九十年十一月七日本院訊問筆錄），是
    本件除前述論罪部分之少數光碟片及卡匣在台有首次發行有著作權外，其餘絕大
    多數近萬片之光碟片、卡匣，因未在台首次發行而無著作權，已為告訴代理人所
    自承，是前述論罪以外之光碟片及卡匣因無著作權，被告甲○○縱有販賣情事，
    亦不構成犯罪，此外復查無其他確切証据証明被告甲○○有此部分犯行，此部分
    犯罪不能証明，惟依公訴意旨認此部分與前述論罪部分有連續犯裁判上一罪關係
    ，爰不另為無罪之諭知，附此敘明。
２、關於被告甲○○涉嫌前述論罪以外之違反商標法第六十三條部份：
（１）電腦遊戲光碟片係將電腦遊戲軟體以電腦語言寫成程式後，再將之組譯成適
      合電腦主機讀取之檔案，而儲存於光碟片內，已為公眾周知之事實。然電腦遊
      戲軟體本身係屬他人之創作而為「著作」之一種，此觀之於我國著作權法第三
      條第一項第一款規定「著作」係指屬於文學、科學、藝術或其他學術範圍之創
      作自明，故人之創作原則上為無形，其有形之「著作原件或其重製物」均僅為
      表達該著作（創作）之具體方法或其存在客體而已，並非著作之本身，所以無
      形之著作常需依附於有形之物體，並非可謂該被依附之客體即屬著作本身，故
      本件涉嫌被重製之「電腦遊戲軟體」係以電腦語言寫成程式，再將之組譯成適
      合電腦主機讀取之檔案，而儲存於光碟片內，「電腦遊戲軟體」本身雖屬著作
      ，然「光碟片」則係被依附之載體（物體），二者於概念上自有區別之必要。
      應先敘明。
（２）再按商標之申請註冊，應指定使用商標之商品類別及商品名稱，以申請書向商
      標主管機關為之，不同類別之商品應分別申請，而「商品之分類」則於施行細
      則定之，商標法第三十五條第一項及第二項定有明文。然參照我國商標法施行
      細則第四十九條附件「商品及服務分類表」中第九類之產品經列示計有：科學
      、航海、測量、電氣、攝影、電影、光學、計重、計量、信號、檢查（監督）
      、救生和教學用具及儀器；聲音或影像記錄、傳送或複製（再生）用器具；『
      磁性資料載體』、『記錄磁碟』；自動販賣機及貨幣操作（管理）器具之機械
      裝置；現金出納機、計算機及資料處理設備；滅火器械等物（八十三年七月十
      五日修正前施行細則第二十四條第七十二類則規定：電腦、計算機、收銀機；
      八十年十月二十三日修正前施行細則第二十七條第八十類規定：計算機）。均
      係以「有形之物體」為該類之商品，並不包括「電腦軟體」或「電腦程式」等
      。是單就電腦遊戲軟體而言，並非該施行細則所定可申請專用註冊商標之商品
      ，是公訴人所憑之「西雅公司」向經濟部中央標準局所取得註冊號數第二四九
      ○七○號「ＳＥＧＡ」商標專用權註冊證，其專用商品範圍竟記載包括「軟體
      」乙項即顯已逸脫商標法施行細則第四十九條第九類之範圍。反之，光碟片本
      身因可為電腦磁性資料之載體，故為上開種類之商品，而應受商標法之規範。
      再就目前社會常情言之，電腦遊戲軟體之出售，均係將之寫成電腦程式所組譯
      成之檔案，再儲存於可儲存檔案之載體（如光碟片或卡匣），而以實物方式出
      售。是本案所應推究者，乃遊戲軟體所附著之商品即扣案之光碟片本身有無使
      用告訴人所註冊商標之問題，而非其內所儲存之遊戲軟體程式本身。
（３）次查，扣案之光碟片均未附有操作手冊，光碟片之表面及包裝紙上亦未有「Ｐ
      ＬＡＹＳＴＡＴＩＯＮ」及「ＳＥＧＡ」等商標，且該等光碟片須置入改裝之
      遊戲主機執行時，電視螢幕上方會出現「ＰＬＡＹＳＴＡＴＩＯＮ」及「ＳＥ
      ＧＡ」商標等情，已據鑑定人即台灣國際專利法律事務所法務專員簡方毅鑑定
      屬實，有鑑定報告書乙份在卷可憑（內政部警政署保安警察第二總隊第四大隊
      第三中隊保(四)警字第○五六五號卷第二十四頁）。是被告甲○○所陳列之
      光碟本身外觀並未使用告訴人所註冊商標乙節已堪認定。再就被告甲○○陳列
      光碟片時，並未透過上開方示執行上開光碟片內之程式，而僅係單純陳列光碟
      片之情觀之，亦可知被告甲○○客觀上並無以光碟內軟體中所儲存之商標圖樣
      供作行銷之用，主觀上更無以之供行銷之目的。被告甲○○所購入之電腦遊戲
      光碟片，雖均係透過不詳姓名之人所重製，然其重製電腦遊戲軟體之過程，若
      欲排除展示上開商標、英文名稱及授權文字之檔案資料，而僅重製其內之電腦
      遊戲軟體，勢必要瞭解告訴人獨有之遊戲系統硬體及架構及相對之組合語言技
      術，則該不詳姓名之重製者為免技術上之困難及基於成本考量，自不另作任何
      之過濾，故其於重製電腦遊戲軟體之檔案同時，亦一併複製有關會展示商標圖
      樣之檔案，應屬無可避免之結果，就此尚難逕謂其為達行銷之目的而複製該等
      腦檔案資料。退步言，縱使其於重製電腦遊戲軟體之初知悉有展示商標之檔案
      存在，而併同複製之，其結果亦與所重製之電腦遊戲軟體檔案一併隱藏於光碟
      片內，客觀上並無從作為電腦遊戲光碟片之表彰，且將來行銷時，既以光碟之
      實物作陳列或交易，即無從透過其內所隱藏之商標來表彰其電腦遊戲光碟片之
      商品，更遑論以複製此等檔案來達到欺騙他人之意圖，而商標之使用乃指以行
      銷之目的將商標使用於「商品本身」或其他具行銷目的可刺激消費者購買慾之
      物件上，至為顯明，若商標圖樣係存於光碟片程式內尚須經其他機件執行方得
      顯示，外包裝上並無該商標圖樣，此部分係消費者買仿冒光碟片回去拆封後，
      再經電腦執行運作，才看見其內之仿冒商標，是時交易品已買回，並已拆封，
      消費者並非因看見仿冒之商標才買，因係嗣後將商品買回家拆封打開並經電腦
      執行才看見商標，交易品外觀上並無商標，尚與商標法規範交易品外觀上有仿
      冒商標以誘人購買之精神有違，因此部分商品外觀無商標而無法達成以商標吸
      引人購買之目的，足證此部分並不屬於商標法所規範之範疇，從而此部分被告
      甲○○並不構成商標法第六十三條之罪。
３、關於被告甲○○涉嫌犯刑法第二百十六條、第二百二十條、第二百十條之行使偽
    造私文書罪部份：
（１）刑法固於八十六年十月六日經總統令公布修正刑法第二百二十條，增列第二項
      規定：錄音、錄影或電磁紀錄，藉機器或電腦之處理所顯示之聲音、影像或符
      號足以表示其用意之證明者，亦同於該條第一項之規定以文書論，並於同年月
      八日生效。被告甲○○於上開條文修正生效後陳列電腦遊戲光碟片，若有該當
      於該條之情形，其有偽造及行使偽造之行為，自應有該條之適用。然按商標本
      身之作用在於表彰自己營業之商品，商標法第二條之定有明文，而公訴人起訴
      被告陳列物品所用之商標中「ＰＬＡＹＳＴＡＴＩＯＮ」、「ＳＥＧＡ」
      二者係以文字方式表示，PS設計圖則係以單純之圖形表示其商標，該圖形本身
      不具備任何之文書意思性。另「ＰＬＡＹＳＴＡＴＩＯＮ」、「ＳＥＧＡ」二
      者中之「ＳＥＧＡ」乃非通用之文字所組成，為一種單純之名稱，亦不具文書
      所需之意思性，而「ＰＬＡＹＳＴＡＴＩＯＮ」雖係英文中之「ＰＬＡＹ」及
     「ＳＴＡＴＩＯＮ」二字所組合，然組合之結果亦僅係一種較為特別之名稱，
      所表示者不具文書之意思性，綜此，上開商標本身均非屬刑法上所稱之文書；
      而商標法所保護之商標法益，乃在於保護非商標專用權人不得任意使用他人之
      商標，其保護之重點在於商標使用之概念，而有別刑法第二編第十五章偽造文
      書印文罪章所使用之偽造、變造、不實登載等概念。故電視螢幕上所出現之文
      字或圖樣商標，雖屬於電腦處理所顯示之圖樣及字形，然其客觀上既無文書所
      具備之意思性，尚難與文書同論（此亦可參酌一般實務對於單純違反商標法第
      六十二條及六十三之罪，並無同時論以偽造準私文書罪或行使偽造準私文書等
      罪可知）。
（２）另就電視螢幕上所出現之「Licensed by Sony Computer Enterprisment Ltd
      」、「PRODUCED BY or UNDER LICENSE FORM SEGA ENTERPRISES. LTD」
      等英文名稱及授權文字觀之，該等係以電腦文字顯示，而文字本身並非屬於聲
      音、影像或符號範疇，此可參酌刑法第二百二十條第一項係將文字與符號、圖
      畫、照像等併列，而同條第二項對於文字部份未如第一項之明文規定，顯係有
      意排除，再基於罪刑法定原則，本院更無從對之加以比附援引，故該等文字已
      難符合刑法第二百二十一條第二項之要件，且該等文字既非在紙上或物品上來
      表其一定之用意之證明，亦難再依同條第一項之規定以文書論。退而言之，縱
      認電視螢幕所出現之商標及文字可以之為文書論，然刑法上之行使偽造私文書
      ，必須提出偽造之文書，本於該文書之內容有所主張方得成立。又所謂行使偽
      造之文書，乃依文書之用法，以之充作真正文書而加以使用之意，故須行為人
      就其所偽造之內容向他方有所主張，始足當之，最高法院四十七年台上字第一
      ○四八號、七十二年台上字第四七○九號判例足資參照。則上開於電視螢幕出
      現之商標、英文名稱及授權文字係被告甲○○先將光碟片或陳列或售予不詳姓
      名之顧客，該顧客事後再將之置於適合執行光碟片內電腦軟體程式之主機，配
      合電視等相關設備，使之出現於電視螢幕上，此一結果並非被告陳列電腦遊戲
      光碟片之時所發生，而係顧客事後自行執行光碟片或卡匣內之檔案程式之結果
      ，故被告於交易過程對於該等商標、英文名稱及授權文字並未對顧客為任何主
      張，反之係由顧客買回於自己電腦執行時，才由電視螢幕之顯示觀看到該等內
      容，況且交易時，該等會出現上開商標、英文名稱及授權文字之程式既隱藏於
      光碟片之中，故買賣交易之際，客觀上被告甲○○亦難以就該等內容為任何主
      張，而顧客交易當場未見到該等內容，又如何憑信被告甲○○之主張為真，而
      為文書之信用交易？在交易過程中，被告甲○○對於該等英文授權文字並未對
      顧客為任何主張，況且於交易過程中，該等會出現前開授權文字之程式，既隱
      藏於光碟片之內，故買賣交易之際，客觀而言被告甲○○亦難以就該等內容為
      任何主張，而顧客交易當場未見到該等內容，再者，盜版光碟片之價格遠低於
      真品之價格，購買者皆知其所購買者係仿冒光碟，顯見被告甲○○亦勿庸對購
      買者主張前開授權文字之內容，另本件消費者係買仿冒光碟片回去拆封後，再
      經電腦執行運作，才看見其內之授權文字，是時交易品已買回，並已拆封，消
      費者並非因看見仿冒之授權文字才買，因係嗣後行為，交易品外觀上也無授權
      文字，是尚不能謂被告甲○○對該授權文字或公司名稱有所主張，是被告甲○
      ○縱有販賣盜版光碟片、卡匣之所為，亦與刑法第二百十六條、第二百二十條
      、第二百十條之行使偽造準私文書罪有間，仍尚難認被告甲○○構成行使偽造
私文書罪責。
４、綜上所述，被告甲○○此部分所為尚不該當於商標法第六十三條，刑法第二百十
    六條、第二百二十條、第二百十條之構成要件，此外復查無其他確切証据証明被
    告甲○○有此部分犯行，此部分犯罪不能証明，惟依公訴意旨認被告甲○○此部
    分違反商標法部分與前述論罪之違反商標法部分有連續犯裁判上一罪關係，而前
    述論罪之違反商標法部分與行使偽造私文書部分又有牽連犯裁判上一罪關係，此
    部分爰不另為無罪之諭知，附此敘明。
四、原審予以論科，固非無見，惟查：（一）原審除就前述論罪部分之如附表所示少
    數光碟片及卡匣在台有首次首次發行有著作權者，予以論罪審判外，就其餘絕大
    多數近萬片之光碟片、卡匣，因未在台發行而無著作權者，未予論列審判（未說
    明不另為無罪諭知之理由），原判決有已受請求之事項而未予審酌之違法。（二
    ）公訴意旨認被告甲○○前述論罪之違反商標法部分（商品外觀有商標），與全
    部商品違反商標法部分（包括商品外觀無商標僅買回用電腦執行後才看到商標部
    分），認有連續犯裁判上一罪關係，則原審就該商標法無罪部分應為不另為無罪
    之諭知，惟原判決就該無罪部分又於主文內另為無罪之諭知，亦有違誤。（三）
    公訴意旨認被告甲○○前述論罪之違反商標法部分（商品外觀有商標），與行使
    偽造私文書部分有一行為觸犯數罪名之想像競合犯裁判上一罪關係，則原審就該
    行使偽造私文書部分亦應為不另為無罪之諭知，惟原判決就該行使偽造私文書部
    分又於主文內另為無罪之諭知，亦有違誤。檢察官循告訴人公司聲請上訴謂被告
    甲○○應構成行使偽造私文書罪，被告甲○○上訴指摘原判決量刑過重，雖均無
    理由，惟原判決既有可議，自應予撤銷改判。審酌被告甲○○有賭博、妨害風化
    等多項前科、素行非佳，因貪圖小利而犯本罪，陳列之侵害他人著作權之卡匣計
    有三十六個、光碟片多達一百九十九片、侵害「任天堂公司」商標專用權之卡匣
    則有七十三塊，經警查獲後又再度陳列，其行為足以損害著作權人利益並破壞國
    家形象，惟於犯後坦承犯行，態度良好，尚有悔意等一切情狀，爰仍依原判量處
    有期徒刑六月，併科罰金新臺幣拾萬元，並諭知有期徒刑如易科罰金，以參佰元
    折算壹日；罰金如易服勞役，以銀元參佰元即新台幣玖佰元折算壹日。扣案如附
    表一、二所之物及遊戲光碟目錄八本、販售帳單一本，為被告甲○○供犯罪所用
    之物，且屬被告甲○○所有，業據被告陳明在卷，爰依法宣告沒收。扣案如附表
    三所示之物，為被告甲○○陳列之侵害他人商標專用權商品，則應依商標法第六
    十四條宣告沒收。
五、又台灣屏東地方法院檢察署於八十九年四月八日以屏檢玲忠字第一六四六號函檢
    送被告甲○○之警訊與偵查筆錄及「西雅公司」、「新力公司」之告訴代理人吳
    婷婷之警訊筆錄；該署於九十年五月八日以屏檢輝黃九○偵二七六六字第二一○
    六號函檢送九十年偵字第二七六六號卷一宗，均函請併辦乙節。經查：
（一）該署八十九年四月八日屏檢玲忠字第一六四六號函送併辦部份：
      八十九年三月十六日該次所查獲扣案之光碟片八百七十片，外觀均無任何標誌
      、圖案或文字，且「西雅公司」及「新力公司」之商標尚必須透過電視遊樂執
      行才會出現等情，業據告訴代理人吳婷婷於警訊（內政部警政署保安警察第二
      總隊第五大隊第三中隊（八九）保（五）警字卷第三頁）及告訴代理人林秋
      萍於原審審理中（原審卷第八十七頁、第八十八頁）陳述甚詳，是被告甲○○
      所為已不能以商標法第六十三條及刑法第二百十六條、第二百二十條及第二百
      十條之行使偽造文書罪相繩（其理由如前理由欄貳、三、(一)、(二)所述，茲不再
      贅），且該等扣案光碟片並無侵害告訴人之著作權，亦有告訴人之陳報狀乙份
      （附表中八十九年三月十六日查獲之光碟片均在著作權人欄留白，並僅載明侵
      害告訴人之商標專用權）在卷可憑（見原審審第一百零一頁、第一百零二頁）
      ，故亦難認被告甲○○有違反著作權法之犯行。再，證人即八十九年三月十六
      日前往查獲上址之警員林泰郎於本院審理時到庭證稱：「那天是我帶隊的，前
      面確實有打包的情形，有好幾個箱子，後面還有二個小孩子在打電動玩具，外
      面有遷移的告示牌，我有去瞭解，他是要搬走去別的地方營業。他店門口有寫
      告示牌有寫說要遷到別的地方，遷的地址有寫出來」（見本院刑事卷第九十六
      頁）、「他是寫說搬遷到別的地方，並不是寫售後服務」（見本院刑事卷第九
      十八頁），足認查獲時被告甲○○已將盜版光碟打包，更難證明被告甲○○仍
      有營業之行為。
（二）該署九十年五月八日屏檢輝黃九○偵二七六六字第二一○六號送併辦部份：
      八十九年三月四日該次所查獲扣案之「部份」卡匣中（九十年度偵字第二七六
      六號卷第三十七頁至五十二頁「甲○○違反商標法扣案物品明細」表之「侵害
      商標明細」欄內載有「螢幕」字樣，並加以刮孤之卡匣），「任天堂公司」之
      商標必須透過電視遊樂器執行才會於電視螢幕出現，然外包裝並無「任天堂公
      司」之商標等情，有告訴人「任天堂公司」出具之「甲○○違反商標法扣案物
      品明細」表在卷可稽，是該部份被告所為尚不能以商標法第六十三條論處，其
      理由亦如前理由欄貳、三、(一)、(二)所述，茲不再贅（至被告違反著作權法部份
      及在外包裝侵害商標專用權部份，業已論罪科刑如前）。
（三）以上均不能證明此函送併辦部份之被告甲○○犯行，自與本件起訴部份無連續
      犯之裁判上一罪之關係，非本院所得併予審究，應退回檢察官處理。
據上論結，應依刑事訴訟法第三百六十九條第一項前段、第三百六十四條、第二百九
十九條第一項前段，著作權法第九十三條第三款，商標法第六十三條、第六十四條，
刑法第十一條前段、第五十六條、第五十五條、第四十七條、第四十一條第一項前段
、第四十二條第二項、第三十八條第一項第二款，罰金罰鍰提高標準條例第二條，現
行法規所定貨幣單位折算新台幣條例第二條，判決如主文。
本案經檢察官陳國全到庭執行職務。
中    華    民    國      九十      年  十一      月    三十    日
                              臺灣高等法院高雄分院刑事第八庭
                                  審判長法官  郭雅美
                                        法官  洪兆隆
                                        法官  張盛喜
右正本證明與原本無異。
如不服本判決，應於判決送達後十日內向本院提出上訴狀，其未述理由者並應於提
出上訴狀後十日內向本院補提理由書（應附繕本)。
                                      書記官  魏文常
中    華    民    國      九十      年      十二      月     四     日
附錄：本判決論罪科刑法條：
著作權法第九十三條
有下列情形之一者，處二年以下有期徒刑，得併科新台幣十萬元以下罰金︰
一  侵害第十五條至第十七條規定之著作人格權者。
二  違反第七十條規定者。
三  以第八十七條各款方法之一侵害他人之著作權者。
著作權法第八十七條
有下列情形之一者，除本法另有規定外，視為侵害著作權或製版權︰
二  明知為侵害著作權或製版權之物而散布或意圖散布而陳列或持有或意圖營利而交
    付者。
商標法第六十三條
明知為前條商品而販賣、意圖販賣而陳列、輸出或輸入者，處一年以下有期徒刑、拘
役或科或併科新臺幣五萬元以下罰金。
附表一：
┌──┬───────────┬───┬────────┬───────┐
│編號│   光  碟  名  稱     │ 數量 │   著作權人     │  查獲日期    │
├──┼───────────┼───┼────────┼───────┤
│ 一 │   幻世虛構精靈機導彈 │ ３片 │   新力公司     │  年２月日│
├──┼───────────┼───┼────────┼───────┤
│ 二 │   GT實戰賽車         │ ７片 │   同右         │ 同右         │
├──┼───────────┼───┼────────┼───────┤
│ 三 │   骰子大戰           │ ７片 │   同右         │ 同右         │
│    │   XI [sai]           │      │                │              │
├──┼───────────┼───┼────────┼───────┤
│ 四 │   捉猴冒險記         │ ７片 │   同右         │ 同右         │
├──┼───────────┼───┼────────┼───────┤
│ 五 │   野戰神兵  ２       │ ６片 │   同右         │同右         │
│    │   WILD ARMS 2        │      │                │              │
├──┼───────────┼───┼────────┼───────┤
│ 六 │   亞克傳承 ３        │ 片 │   同右         │ 同右         │
│    │   ARC THE LADIII      │      │                │              │
├──┼───────────┼───┼────────┼───────┤
│ 七 │   龍騎士傳說         │ 片 │   同右         │ 同右         │
│    │THE LEGEND OF DRAGOON │      │                │              │
├──┼───────────┼───┼────────┼───────┤
│ 八 │   電線（動感音符）   │ ８片 │   同右         │ 同右         │
├──┼───────────┼───┼────────┼───────┤
│ 九 │   GT實戰賽車 ２      │ 片 │   同右         │ 同右         │
├──┼───────────┼───┼────────┼───────┤
│ 十 │   骰子大戰２         │ 片 │   同右         │ 同右         │
│    │   XI JUMBO           │      │                │              │
├──┴───────────┼───┴────────┴───────┤
│合                       計 │      一百八十一片                      │
└──────────────┴────────────────────┘
附表二：
┌──┬──────┬───────┬──────┬───┬──────┐
│編號│ 品     名  │ 內含侵害著作 │ 著作權人   │ 數量 │ 查獲日期   │
│    │            │ 權之電腦遊戲 │            │      │            │
│    │            │ 程式名稱     │            │      │            │
├──┼──────┼───────┼──────┼───┼──────┤
│ 一 │ 方塊       │ ALLEY WAY    │ 任天堂公司 │ ４個 │年３月４日│
│    │ (八位元卡) │              │            │      │            │
├──┼──────┼───────┼──────┼───┼──────┤
│ 二 │ 瑪莉       │ DR.MARIO     │ 同右       │ 個 │ 同右       │
│    │ (八位元卡) │              │     │      │            │
├──┼──────┼───────┼──────┼───┼──────┤
│ 三 │ 合卡       │ TETRIS       │ 同右       │ １個 │ 同右       │
│    │ (36 IN 1)  │ ALLEY WAY    │            │      │            │
├──┼──────┼───────┼──────┼───┼──────┤
│ 四 │ 合卡       │ N.B.A.       │ 同右       │ １個 │ 同右       │
│    │ (9 IN 1)   │              │            │      │            │
├──┼──────┼───────┼──────┼───┼──────┤
│    │            │ TETRIS       │            │      │            │
│    │            │ TENNIS       │            │      │            │
│ 五 │ 合卡       │ GOLF         │ 同右       │ １個 │ 同右       │
│    │ (32 IN 1)  │ ALLEY WAY    │            │      │            │
│    │            │ BASEBALL     │            │      │            │
├──┼──────┼───────┼──────┼───┼──────┤
│ 六 │ 合卡       │ SONIC        │ 同右       │ １個 │ 同右       │
│    │ (19 IN 1)  │              │            │      │            │
├──┼──────┼───────┼──────┼───┼──────┤
│    │            │ TENNIS       │            │      │            │
│ 七 │ 合卡       │ TETRIS       │ 同右       │ １個 │ 同右       │
│    │ (30 IN 1)  │ BASEBALL     │            │      │            │
│    │            │ SOCCER       │            │      │            │
├──┼──────┼───────┼──────┼───┼──────┤
│    │ HIGH K     │              │ 同右       │ １個 │            │
│ 八 │BATTLE TOADS│ DR.MARIO     │            │      │ 同右       │
│    │ 合卡       │              │            │      │            │
│    │(11 IN 1)   │              │            │      │            │
├──┼──────┼───────┼──────┼───┼──────┤
│ 九 │ 96大金鋼專 │ DR.MARIO     │ 同右       │ １個 │ 同右       │
│    │ 輯8合1     │              │            │      │            │
├──┼──────┼───────┼──────┼───┼──────┤
│    │            │ BASEBALL     │            │      │            │
│ 十 │球類專輯    │ TENNIS       │ 同右       │ １個 │ 同右       │
│    │            │ TETRIS       │            │      │            │
│    │            │ GOLF         │            │      │            │
├──┼──────┼───────┼──────┼───┼──────┤
│十一│ 泡泡龍四代 │ 泡泡龍       │ 同右       │ １個 │ 同右       │
│    │ (GAME BOY) │              │            │      │            │
├──┼──────┼───────┼──────┼───┼──────┤
│    │ POCKET     │ POCKET       │            │ ３個 │            │
│十二│ MONSTERS金 │ MONSTERS     │ 同右       │      │ 同右       │
│    │ (GAME BOY) │              │            │      │            │
├──┼──────┼───────┼──────┼───┼──────┤
│十三│ POCKET     │ POCKET       │            │      │            │
│    │ MONSTERS銀 │ MONSTERS     │ 同右       │ ４個 │ 同右       │
│    │ (GAME BOY) │              │            │      │            │
├──┼──────┼───────┼──────┼───┼──────┤
│十四│ 口袋怪獸   │ POCKET       │ 同右       │ １個 │ 同右       │
│    │ (GAME BOY) │ MONSTERS     │            │      │            │
├──┼──────┼───────┼──────┼───┼──────┤
│十五│ 黃怪獸     │ POCKET       │ 同右       │ １個 │ 同右       │
│    │ (GAME BOY) │ MONSTERS     │            │      │            │
├──┼──────┼───────┼──────┼───┼──────┤
│十六│ POCKET     │ POCKET       │            │      │            │
│    │ MONSTERS金 │ MONSTERS     │ 同右       │ ９片 │ 同右       │
│    │ (光碟片)   │              │            │      │            │
├──┼──────┼───────┼──────┼───┼──────┤
│十七│ POCKET     │ POCKET       │            │      │            │
│    │ MONSTERS銀 │ MONSTERS     │ 同右       │ ９片 │ 同右       │
│    │ (光碟片)   │              │            │      │            │
├──┴──────┴───────┼──────┴───┴──────┤
│  合          計                  │    卡匣個、光碟片片          │
└─────────────────┴─────────────────┘
附表三：
┌──┬─────────┬───────────┬───┬──────┐
│編號│  光碟或卡匣名稱  │  侵  害  之  商  標  │數  量│  查獲日期  │
├──┼─────────┼───────────┼───┼──────┤
│ 一 │POCKET MONSTERS 金│  POCKET MONSTER      │ ９片 │年３月４日│
│    │ (光碟)           │                      │      │            │
├──┼─────────┼───────────┼───┼──────┤
│ 二 │POCKET MONSTERS 銀│  POCKET MONSTER      │ ９片 │  同右      │
│    │ (光碟)           │                      │      │            │
├──┼─────────┼───────────┼───┼──────┤
│ 三 │   天地創造       │  日圖                │ １塊 │  同右      │
│    │ (超級任天堂)     │                      │      │            │
├──┼─────────┼───────────┼───┼──────┤
│ 四 │  DRAGON BALL Z   │  日圖                │ １塊 │  同右      │
│    │ (超級任天堂)     │                      │      │            │
├──┼─────────┼───────────┼───┼──────┤
│ 五 │  甲子園 ２       │  日圖                │ １塊 │  同右      │
│    │ (超級任天堂)     │                      │      │            │
├──┼─────────┼───────────┼───┼──────┤
│ 六 │  BASEBALL        │  日圖                │ １塊 │  同右      │
│    │ (超級任天堂)   │                      │      │            │
├──┼─────────┼───────────┼───┼──────┤
│ 七 │  三國志群雄傳    │  日圖                │ １塊 │  同右      │
│    │ (超級任天堂)     │                      │      │            │
├──┼─────────┼───────────┼───┼──────┤
│ 八 │  KOMAMI          │  日圖                │ １塊 │  同右      │
│    │ (超級任天堂)     │                      │      │            │
├──┼─────────┼───────────┼───┼──────┤
│ 九 │ NINJA TURTLES    │  日圖                │ １塊 │  同右      │
│    │ (超級任天堂)     │                      │      │            │
├──┼─────────┼───────────┼───┼──────┤
│ 十 │ SUPER FAMICOM    │  日圖                │ １塊 │  同右      │
│    │ (超級任天堂)     │                      │      │            │
├──┼─────────┼───────────┼───┼──────┤
│十一│ 超         │  日圖                │ １塊 │  同右      │
│    │ (超級任天堂)     │                      │      │            │
├──┼─────────┼───────────┼───┼──────┤
│十二│ DOUBLE DRAGON    │  日圖                │ １塊 │  同右      │
│    │ (超級任天堂)     │                      │      │            │
├──┼─────────┼───────────┼───┼──────┤
│十三│ 三個志Π         │  日圖                │ １塊 │  同右      │
│    │ (超級任天堂)     │                      │      │            │
├──┼─────────┼───────────┼───┼──────┤
│十四│ PRETTY FIGHTER X │  日圖                │ １塊 │  同右      │
│    │ (超級任天堂)     │                      │      │            │
├──┼─────────┼───────────┼───┼──────┤
│十五│ DRAGON SLAYER    │  日圖                │ １塊 │  同右      │
│    │ (超級任天堂)     │                      │      │            │
├──┼─────────┼───────────┼───┼──────┤
│十六│ 大戰略           │  Nintendo            │ １塊 │  同右      │
│    │ (超級任天堂)     │                      │      │            │
├──┼─────────┼───────────┼───┼──────┤
│十七│ 炎的鬥球兒     │  日圖                │ １塊 │  同右      │
│    │ (超級任天堂)     │                      │      │            │
├──┼─────────┼───────────┼───┼──────┤
│十八│ 極上 │  日圖                │ １塊 │  同右      │
│    │ (超級任天堂)     │                      │      │            │
├──┼─────────┼───────────┼───┼──────┤
│十九│ Go Go ACKMEN 3   │  日圖                │ １塊 │  同右      │
│    │ (超級任天堂）    │                      │      │            │
├──┼─────────┼───────────┼───┼──────┤
│二十│ 橫斷     │                      │      │            │
│    │ ＪＬ │  GAME BOY            │ １塊 │  同右      │
│    │ (GAME BOY)       │                      │      │            │
├──┼─────────┼───────────┼───┼──────┤
│二一│  CONTRA          │  GAME BOY            │ １塊 │  同右      │
│    │ (GAME BOY)       │                      │      │            │
├──┼─────────┼───────────┼───┼──────┤
│二二│ 雀四郎           │  GAME BOY            │ １塊 │  同右      │
│    │ (GAME BOY)       │                      │      │            │
├──┼─────────┼───────────┼───┼──────┤
│二三│ 怒口要塞       │  Nintendo            │ １塊 │  同右      │
│    │ (GAME BOY)       │  GAME BOY            │      │            │
├──┼─────────┼───────────┼───┼──────┤
│二四│ 幽遊白書         │  Nintendo            │ １塊 │  同右      │
│    │ (GAME BOY)       │  GAME BOY            │      │            │
├──┼─────────┼───────────┼───┼──────┤
│二五│ 町大事件 │  Nintendo            │ １塊 │  同右      │
│    │ (GAME BOY)       │  GAME BOY            │      │            │
├──┼─────────┼───────────┼───┼──────┤
│二六│ GEX              │  GAME BOY            │ １塊 │  同右      │
│    │ (GAME BOY)       │                      │      │            │
├──┼─────────┼───────────┼───┼──────┤
│二七│ GO!GO!KID!       │  GAME BOY            │ １塊 │  同右      │
│    │ (GAME BOY)       │                      │      │            │
├──┼─────────┼───────────┼───┼──────┤
│二八│ 名偵探柯南       │  Nintendo            │ １塊 │  同右      │
│    │ (GAME BOY)       │  GAME BOY            │      │            │
├──┼─────────┼───────────┼───┼──────┤
│二九│          │  Nintendo            │ １塊 │  同右      │
│    │  PICROSS │  GAME BOY            │      │            │
│    │ (GAME BOY)       │                      │      │            │
├──┼─────────┼───────────┼───┼──────┤
│三十│ DOUBLE DRAGON    │  Nintendo            │ １塊 │  同右      │
│    │ (GAME BOY)       │                      │      │            │
├──┼─────────┼───────────┼───┼──────┤
│三一│ TUMBLEPOP        │  Nintendo            │ １塊 │  同右      │
│    │ (GAME BOY)       │  GAME BOY            │      │            │
├──┼─────────┼───────────┼───┼──────┤
│三二│ 亂馬1/2          │  GAME BOY            │ ２塊 │  同右      │
│    │ (GAME BOY)       │                      │      │            │
├──┼─────────┼───────────┼───┼──────┤
│三三│ 石道             │  Nintendo            │ １塊 │  同右      │
│    │ (GAME BOY)       │  GAME BOY            │      │            │
├──┼─────────┼───────────┼───┼──────┤
│三四│ BART SIMPSON'S   │  Nintendo            │ １塊 │  同右      │
│    │ (GAME BOY)       │  GAME BOY            │      │            │
├──┼─────────┼───────────┼───┼──────┤
│三五│      │  Nintendo            │ １塊 │  同右      │
│    │ (GAME BOY)       │  GAME BOY            │      │            │
├──┼─────────┼───────────┼───┼──────┤
│三六│ 空想科學世界     │  Nintendo            │ １塊 │  同右      │
│    │ (GAME BOY)       │  GAME BOY            │      │            │
├──┼─────────┼───────────┼───┼──────┤
│三七│ SELECTION I&II  │  Nintendo   │ １塊 │  同右      │
│    │ (GAME BOY)       │  GAME BOY            │      │            │
├──┼─────────┼───────────┼───┼──────┤
│三八│ SNOOPY           │  GAME BOY            │ １塊 │  同右      │
│    │ (GAME BOY)       │                      │      │            │
├──┼─────────┼───────────┼───┼──────┤
│三九│ 侍魂             │  Nintendo            │ １塊 │  同右      │
│    │ (GAME BOY)       │  GAME BOY            │      │            │
├──┼─────────┼───────────┼───┼──────┤
│四十│  │  Nintendo            │ １塊 │  同右      │
│    │ (GAME BOY)       │  GAME BOY            │      │            │
├──┼─────────┼───────────┼───┼──────┤
│四一│ RAMPAGE          │  Nintendo            │ １塊 │  同右      │
│    │ (GAME BOY)       │                      │      │            │
├──┼─────────┼───────────┼───┼──────┤
│四二│ ADVENTURE ISLAND │  Nintendo            │ １塊 │  同右      │
│    │ (GAME BOY)       │                      │      │            │
├──┼─────────┼───────────┼───┼──────┤
│四三│ 赤 │  Nintendo            │ １塊 │  同右      │
│    │ (GAME BOY)       │  GAME BOY            │      │            │
├──┼─────────┼───────────┼───┼──────┤
│四四│ Ｏ       │  Nintendo            │ １塊 │  同右      │
│    │ (GAME BOY)       │  GAME BOY            │      │            │
├──┼─────────┼───────────┼───┼──────┤
│四五│ BATTLE SPACE     │  Nintendo            │ １塊 │  同右      │
│    │ (GAME BOY)       │  GAME BOY            │      │            │
├──┼─────────┼───────────┼───┼──────┤
│四六│ CAESARS PALACE   │  Nintendo       │ １塊 │  同右      │
│    │ (GAME BOY)       │  GAME BOY            │      │            │
├──┼─────────┼───────────┼───┼──────┤
│四七│ MICKEY MOUSE Ⅴ  │  Nintendo            │ １塊 │  同右      │
│    │ (GAME BOY)       │  GAME BOY            │      │            │
├──┼─────────┼───────────┼───┼──────┤
│    │                  │  Nintendo            │      │            │
│四八│ POCKET MONSTER金 │  GAME BOY            │ ３塊 │  同右      │
│    │ (GAME BOY)       │  POCKET MONSTER      │      │            │
├──┼─────────┼───────────┼───┼──────┤
│四九│ POCKET MONSTER銀 │  Nintendo            │ ４塊 │  同右      │
│    │ (GAME BOY)       │  GAME BOY            │      │            │
├──┼─────────┼───────────┼───┼──────┤
│五十│ 口袋怪獸         │  POCKET MONSTER      │ １塊 │  同右      │
│   │ (GAME BOY)       │                      │      │            │
├──┼─────────┼───────────┼───┼──────┤
│五一│ 黃怪獸           │  GAME BOY            │ １塊 │  同右      │
│    │ (GAME BOY)       │                      │      │            │
└──┴─────────┴───────────┴───┴──────┘
                                                                        Ｄ


司法院資訊處製作；財團法人民間司法改革基金會備份。
